最高法院刑事判決　 　　　　　 九十四年度台上字第一二四號
　　上　訴　人　甲○○
上列上訴人因業務過失致人於死案件，不服台灣高等法院台南分
院中華民國九十一年三月十二日第二審判決（九十一年度交上訴
字第一二號，起訴案號：台灣台南地方法院檢察署九十年度偵字
第九二九九號），提起上訴，本院判決如下：
    主  文
上訴駁回。
甲○○緩刑肆年。
    理  由
本件原判決認定上訴人甲○○係信南建設公司大貨車駕駛員，為
從事駕駛業務之人，於民國九十年七月九日十九時零五分，駕駛
車牌號碼ＵＬ－三五二號水泥攪拌車，沿台南縣永康市○○○路
由西向東行駛，行經永康市○○○路與中華路有號誌交岔路口作
右轉中華路時，原應注意汽車行經交岔路口右轉，應讓右側慢車
道直行之各型車輛先行，當時雖為夜間雨天道路濕潤，惟在有照
明，無缺陷，無障礙物，且視距良好之情況下，並無不能注意情
事，竟疏未注意右側慢車道之車輛，貿然右轉，適有陳敬淳騎乘
腳踏車，於右側慢車道同向欲直行時，遭上訴人駕駛之水泥攪拌
車右後車輪輾過，造成頭頸胸腹多發性骨折出血休克、頭胸腹輾
壓傷，當場死亡。上訴人於肇事後犯罪未被有偵查權之公務員或
機關發覺前，向到現場處理之台南縣警察局永康分局大橋派出所
警員呂俊龍自首坦承肇事，進而接受裁判等情，係以上揭事實，
有上訴人於偵審中所為車禍發生經過情形之陳述、卷附道路交通
事故調查報告表、交通事故現場照片等可資參酌認定。被害人陳
敬淳確因本件車禍，受有前揭傷害當場死亡，亦經檢察官督同法
醫師相驗明確，填製有勘驗筆錄、相驗屍體證明書、驗斷書附卷
可稽。上訴人以駕駛水泥攪拌車為業務，為上訴人供認在卷，其
駕駛水泥攪拌車行經上述交岔路口右轉彎時，於視距良好之情況
下，應注意並能注意而疏未注意右側慢車道騎乘腳踏車直行之被
害人，未讓被害人先行，貿然為右轉彎，致輾壓被害人以至傷重
當場死亡，被害人死亡與上訴人過失行為，具有相當因果關係，
上訴人自應負本件車禍之過失肇事責任。台灣省台南區車輛行車
事故鑑定委員會鑑定本件車禍肇事責任亦同此結論，認「甲○○
（上訴人）駕駛水泥攪拌車，右轉未注意右側車輛為肇事原因，
陳敬淳無肇事原因」，有該鑑定書附卷可憑等情，為其依憑之證
據及認定之理由。並以被告所辯伊駕車轉彎時，看不到被害人，
伊無過失責任等語，係飾詞推卸刑責之詞，委無足採，於理由詳
予指駁；核上訴人所為，係犯刑法第二百七十六條第二項之罪，
其於犯罪後，尚未被發覺前，即留在現場並向警員呂俊龍自首，
並接受裁判，業經呂俊龍於偵查中證實，合依刑法第六十二條前
段減輕其刑，審酌上訴人過失情節，犯罪所生危害，犯罪後態度
以及於原審法院審理中，僅賠償被害人家屬部分錢款，尚未達成
民事和解等情狀，認為第一審依上揭法條，及罰金罰鍰提高標準
條例第一條前段，論處上訴人從事業務之人，因業務上之過失致
人於死，處有期徒刑貳年，認事用法及量刑均無不合，因而維持
第一審判決，駁回上訴人在第二審之上訴。經核原判決認事用法
並無不合。上訴意旨執上訴人駕車於肇事地點右轉彎時未看見被
害人，以及上訴人於原審已提出被害人家屬受領部分賠償錢款之
收據，原判決未予審酌、說明，有理由不備之違法云云，指摘原
判決違法，非有理由，其上訴應予駁回。惟查上訴人未曾受有期
徒刑以上刑之宣告，有其前案紀錄表附卷可稽，其犯罪後即自首
而受裁判，並已於第三審法院審理中，與被害人家屬成立民事和
解，賠償被害人損害，有上訴人提出之和解書及第一審法院民事
庭通知上訴人謂原告陳惠敏已對上訴人撤回侵權行為損害賠償訴
訟等情之通知書各一份附卷可稽，足認上訴人犯罪後態度尚佳，
其宣告刑以暫不執行為適當，爰並宣告緩刑肆年，以勵自新。
據上論結，應依刑事訴訟法第三百九十六條、刑法第七十四條第
一款，判決如主文。
中　　華　　民　　國　九十四　年　　一　　月   十二　 日
                      最高法院刑事第十二庭
                          審判長法官  陳　正　庸
                                法官  賴　忠　星
                                法官  王　居　財
                                法官  張　清　埤
                                法官  林　開　任
      本件正本證明與原本無異
                                      書  記  官
中　　華　　民　　國　九十四　年　　一　　月  二十四  日
                                                   Ｍ
